【裁判字號】    89,易,4778
【裁判日期】    900315
【裁判案由】    傷害
【裁判全文】
臺灣板橋地方法院刑事判決                        八十九年度易字第四七七八號
    公  訴  人  臺灣板橋地方法院檢察署檢察官
    被      告  甲○
右列被告因家庭暴力之傷害案件，經檢察官提起公訴 (八十九年度偵字第一九六三九
號)，本院判決如左：
    主  文
甲○傷害人之身體，拘役伍拾玖日，如易科罰金以參佰元折算壹日。
    事  實
一、甲○（檢察官誤載為丁敕）與乙○○係夫妻關係為家庭暴力防治法第三條所定家
    庭成員，二人於民國（下同）八十九年十月五日下午七時許，因乙○○欲外出，
    在臺北縣樹林市○○街二七巷七號住處樓梯間二人發生爭執，甲○竟基於普通傷
    害之犯意，徒手踢打乙○○，致乙○○受有頭部外傷併左耳殼瘀傷、左耳瘀傷一
    ｘ一公分、左額部瘀傷二ｘ三公分、前胸瘀傷二ｘ二公分、右前臂瘀傷三ｘ二公
    分、右小腿瘀傷三ｘ四公分等傷害。
二、案經被害人乙○○訴請台灣板橋地方法院檢察署檢察官偵查起訴。
    理  由
一、訊據被告甲○對於上述時地因乙○○外出而發生爭執之事實，並不否認；但矢口
    否認有傷害之犯行，並辯稱：係僅用腳踢張雪之前胸一腳，並拉其頭髮欲將乙○
    ○拉回，彼此發生拉扯，伊並無傷害之意云云。經查：右揭事實，業據告訴人乙
    ○○於偵審中指訴歷歷，復有行政院衛生署桃園醫院診斷證明書乙紙在卷可稽，
    且依告訴人乙○○傷單之記載以觀，告訴人受傷之部位，除前胸瘀傷核與被告自
    白踢告訴人胸前一腳相符外，其餘傷害之位置均集中在頭部、左耳以及右前臂，
    亦與被告自稱拉扯告訴人之頭髮往上拉回之情形可能造成之傷部位相符，且被告
    自稱其知其拉扯告訴人頭髮之行為將造成告訴人之傷害，顯見被告對其行為造成
    告訴人傷害已有預知，並進而為前開行為，其有普通傷害之故意已明，再觀諸告
    訴人身上所受之傷害遍及、頭胸、手臂及腿部，顯非單純輕微拉扯所造成，被告
    開辯解，顯係卸責之詞，不足採信，本件事証明確，犯行堪予認定。
二、核被告甲○所為，係犯刑法第二百七十七條第一項之傷害罪。又被告行為後原刑
    法第四十一條之規定：「犯最重本刑為三年以下有期徒刑之刑之罪，而受六月以
    下有期徒刑或拘役之宣告，因身體、教育、職業或家庭之關係或其他正當事由，
    執行顯有困難者，得以一元以上三元以下折算一日，易科罰金。」，已於九十年
    一月四日經修正為刑法第四十一條第一項，該規定為：「犯最重本刑為五年以下
    有期徒刑之刑之罪，而受六月以下有期徒刑或拘役之宣告，因身體、教育、職業
    或家庭之關係或其他正當事由，執行顯有困難者，得以一元以上三元以下折算一
    日，易科罰金。但確因不執行所宣告之刑，難收矯正之效，或難以維持法秩序者
    ，不在此限。」，並於同年月十日經總統公布施行，經新舊法比較結果，修正後
    之新法對被告易科罰金之宣告並不生影響，爰適用裁判之新法，附此敘明。爰審
    酌被告之品行、智識程度、犯罪之動機、被告與被害人屬夫妻之關係、被害人受
    傷之情形以及被告犯罪後之態度等一切情狀，量處如主文所示之刑，並諭知易科
    罰金之折算標準，以示懲儆。
據上論斷，應依刑事訴訟法第二百九十九條第一項前段，刑法第二百七十七條第一項
、第二條第一項前段、修正後第四十一條第一項，罰金罰鍰提高標準條例第一條前段
、第二條，判決如主文。
本案經檢察官謝岳龍到庭執行職務。
中    華    民    國      九十      年      三        月      十五    日
                                      臺灣板橋地方法院刑事第四庭
                                          法  官  李  釱  任
右正本證明與原本無異
如不服本判決應於送達後十日內向本院提出上訴狀
                                          書記官  金  和  國
中    華    民    國      九十      年      三        月      十五    日
附錄本案論罪科刑法條全文
刑法第二百七十七條第一項：傷害人之身體或健康者，處三年以下有期徒刑、拘役或
                          一仟元以下罰金。


司法院資訊處製作；財團法人民間司法改革基金會備份。
